臺灣高等法院臺中分院刑事判決　　　　　　　　　九十三年度上訴字第一三九五號
　　上　訴　人
　　即　被　告　丙○○
　　選任辯護人　蕭慶賢
右上訴人，因被告偽造文書等案件，不服臺灣臺中地方法院九十二年度訴字第一○一
八號，中華民國九十三年六月二十五日第一審判決（起訴案號：臺灣臺中地方法院檢
察署九十二年度偵字第二七○四號）提起上訴，本院判決如左：
    主 　　 文
上訴駁回。
丙○○緩刑肆年。
    事  　　實
一、丙○○係彰化縣彰化市○○路○段四二八號順益汽車股份有限公司（下稱順益公
    司）彰化營業所之業務員，而葉明富（經原審判決有期徒刑一年二月，未據上訴
    ，業已確定）與蔡曼華（經原審另案以九十一年自字第八一四號，判處有期徒刑
    三年六月，提起上訴後因撤回上訴而確定）係鄰居。葉明富於民國（下同）九十
    一年六月間，在報紙上閱得「你出力我出錢」之分類廣告，乃告由蔡曼華知悉，
    並偕同蔡曼華與刊登該則廣告之真實姓名年籍不詳，自稱「佟先生」之成年男子
    聯絡，得知「佟先生」欲覓人出名以分期付款方式購車變賣詐財，並將給付出名
    者每月新臺幣（下同）二萬元之車馬費，蔡曼華、葉明富因貪圖不法利益，乃應
    允出面配合之。嗣「佟先生」即為蔡曼華、葉明富印製其等經營「鴻富清潔工程
    」之內容不實名片，安排蔡曼華為買主、葉明富為連帶保證人出面購車，復夥同
    在順益公司彰化營業所擔任業務員之丙○○，以蔡曼華欲依動產擔保設定抵押交
    易方式，向順益公司購買車牌號碼八Ｖ－四四○○號自用小客貨車一輛為由，向
    遠東國際商業銀行股份有限公司（下稱遠東銀行）申請車貸五十二萬元。九十一
    年七月間，丙○○將車主即借款人蔡曼華、連帶保證人葉明富之資料送件予受遠
    東銀行委託代辦貸款戶徵信作業之裕融企業股份有限公司（下稱裕融公司）徵信
    照會後，因裕融公司認為蔡曼華、葉明富二人之清償能力恐有不足，乃要求追加
    一位借款人三親等內之家屬為連帶保證人，始考慮是否承作該申貸。「佟先生」
    於詢問蔡曼華後，乃與蔡曼華、丙○○、葉明富及某不詳姓名，冒名蔡曼華胞兄
    蔡宏仁之成年男子，共同基於偽造公印文及偽造身分證之特種文書之犯意聯絡，
    先由「佟先生」於不詳時地，以不詳方法偽刻蔡曼華之胞兄「蔡宏仁」印章一顆
    ，復帶同蔡曼華至臺中市西屯戶政事務所，由蔡曼華出面請領蔡宏仁之戶籍謄本
    ，交予「佟先生」，再由「佟先生」於不詳時地，將蔡宏仁之年籍資料抄錄在其
    所偽製之空白國民身分證上，加蓋偽造之「內政部印」公印文，偽造完成「蔡宏
    仁」之國民身分證一張，足生損害於蔡宏仁及戶政機關對於戶籍管理之正確性，
    復將該身分證之影本交予丙○○轉送裕融公司以行使，致裕融公司徵信部門陷於
    錯誤，認蔡曼華之兄蔡宏仁確有意出面作保，由該公司業務員張坤榮約同丙○○
    等人辦理對保。丙○○遂於九十一年七月十八日晚上七時許，夥同具有行使偽造
    私文書、特種文書、詐欺得利及非法圖利出賣動產擔保標的物等犯意聯絡之「佟
    先生」、蔡曼華、葉明富及前開冒充「蔡宏仁」之某真實姓名、年籍均不詳成年
    男子（下稱冒名者），至臺中市○○路靠近市政路之麥當勞速食店內，辦理對保
    手續。當場蔡曼華向張坤榮謊稱冒名者係其胞兄，冒名者亦佯稱其胞妹蔡曼華確
    欲購車，並提交上開偽造之「蔡宏仁」國民身分證原本供張坤榮核保而行使，張
    坤榮即以蔡曼華為借款人，葉明富、「蔡宏仁」為連帶保證人，辦理貸款暨動產
    抵押簽約手續，冒名者並在裕融公司所提汽車貸款申請書及調查表上之保證人資
    料(2)欄內，填寫蔡宏仁姓名、年籍等資料，並於連帶保證人欄內偽簽「蔡宏仁」
    之署押一枚，偽造完成表彰蔡宏仁願擔任系爭汽車貸款保證人之私文書，並將之
    提出予張坤榮而行使。冒名者旋復接續在未載發票日及票面金額，惟仍足為偽造
    蔡宏仁本人為擔任蔡曼華購車貸款之連帶保證人而開立票據擔保之意思表示，性
    質上屬於私文書之本票一紙上，偽造「蔡宏仁」之署押一枚，與蔡曼華、葉明富
    為共同發票人，並在授權書立授權書人欄及貸款暨動產抵押契約書之甲方連帶保
    證人欄上，偽簽「蔡宏仁」之署押，且由不知情張坤榮持上開偽造之「蔡宏仁」
    印章，蓋用在上開汽車貸款申請書及調查表、未載發票日及票面金額本票、授權
    書及貸款暨動產抵押契約書上，接續偽造成「蔡宏仁」名義出具之私文書四件後
    ，再交予張坤榮以行使之，足生損害於蔡宏仁及遠東銀行、裕融公司核貸與戶政
    機關對於國民身分證核發管理之正確性。嗣遠東銀行於九十一年七月二十二日依
    約核貸撥款五十二萬元予順益公司充墊為蔡曼華購車款，丙○○、葉明富、蔡曼
    華、「佟先生」及冒名者於詐得上開核貸墊款之財產上不法利益後，丙○○即於
    九十一年七月二十二日當日，將上開車牌號碼八Ｖ－四四○○號小客貨車交予蔡
    曼華，隨後並共同意圖為不法之利益，與「佟先生」帶同蔡曼華將該車駛至高雄
    市○○區○○街，出賣予不詳姓名者得款牟利。嗣因蔡曼華未繳分文車貸分期款
    ，裕融公司人員通知蔡宏仁欲予求償，始查悉上情。
二、案經裕融公司訴由臺灣臺中地方法院檢察署檢察官偵查起訴。
    理  　　由
一、訊據上訴人即被告（下稱被告）丙○○，固坦承共犯蔡曼華以動產擔保設定抵押
    交易方式，經由其辦理後，向順益公司購買車牌號碼八Ｖ－四四○○號自用小客
    貨車一輛（下稱系爭車輛），其有代共犯蔡曼華向受遠東銀行委託代辦貸款戶徵
    信作業之裕融公司提出貸款申請，並於對保時在場，且隔幾日交車後，並有帶同
    「佟先生」及蔡曼華至高雄找客戶王詩岑等情事，惟矢口否認有上開偽造文書等
    共同犯行，並先後辯稱：其是按正常程序賣汽車予蔡曼華，並不知悉共犯蔡曼華
    及「佟先生」等人，欲以分期付款方式購車變賣詐財。而對保當時，其固有在場
    ，但其是當日才看到蔡曼華、葉明富及冒名蔡宏仁者，與該等人均未熟識，自無
    共為本件犯行之犯意聯絡。交車當日，其是剛好與客戶王詩岑約好要談交車事宜
    ，適蔡曼華說到要高雄的銀行辦理請領支票事宜，其才帶蔡曼華及「佟先生」至
    高雄找王詩岑，其至高雄與王詩岑談妥交車相關事項後即自行回家，並不知蔡曼
    華隨即將系爭車輛轉手之事。本件裕融公司應自行作好徵信工作，既已核准蔡曼
    華貸款，不能因蔡曼華未能如期清償，即反欲命售車之業務員負責，且其前後僅
    收得買賣汽車之訂金五千元，不可能共犯本案云云。經查：
(一)右揭犯罪事實，業據告訴人裕融公司之告訴代理人丁○○、乙○○先後於偵審中
    指訴甚詳，並經證人即裕融公司對保人員張坤榮證述屬實（參見發查卷六至九頁
    ，偵查卷七至十一頁。八七、八八頁），且有偽造及真正之「蔡宏仁」國民身分
    證影本各一紙（參見偵查卷六四、六五頁）、汽車貸款申請書及調查表影本二紙
    （偵查卷五三、五五頁）、裕融公司分期付款附條件回覆通知書及核貸建議書各
    一紙（偵查卷五四、五六頁）、未載發票日及票面金額本票與授權書影本（偵查
    卷六二頁）、貸款暨動產抵押契約書影本（偵查卷七二頁）、對保確認書影本（
    偵查卷六三頁）、汽車新領牌照登記書影本（偵查卷七一頁）、客戶對帳單－還
    款明細表（偵查卷六九頁）、動產擔保交易動產抵押移轉契約書及動產擔保交易
    動產抵押設定債權人變更登記申請書各一件（偵查卷七四、七五頁）等在卷可憑
    ，事證至為明確。被告丙○○固否認有共同參與本件犯行之情事，並以前揭情詞
    置辯，惟查：
  1.同案被告葉明富及共犯蔡曼華，於九十一年九月十九日共同書立切結書二紙交予
    告訴人裕融公司，切結書中已詳實記載本件事實之始末，即同案被告葉明富如何
    經由報載廣告而與「佟先生」聯絡，「佟先生」如何教導其於對保時應如何應對
    ，被告丙○○與冒名者如何於對保當日同往對保地點，且於對保後交付報酬予冒
    名者及交車後，被告丙○○如何攜同共犯蔡曼華南下高雄將車轉手予他人，被告
    丙○○並向受讓汽車者收取十萬元現金等情，有切結書影本二紙在卷可憑（參見
    發查卷一一、一二頁）。又共犯蔡曼華先後於偵查及原審時證稱：葉明富於報紙
    閱得「你出力我出錢」之分類廣告後，即與對方自稱「佟先生」之人聯繫。後「
    佟先生」說要以伊之名義買車，費用「佟先生」會負擔，就教伊及葉明富如何對
    保。嗣因銀行要求需有一名親屬對保，伊即與「佟先生」一起到戶政事務所請領
    伊哥哥蔡宏仁之戶籍謄本。對保時，丙○○就有帶同一名假冒蔡宏仁之人到現場
    ，由裕融公司人員張坤榮核對身份，並簽署相關文件。隔幾日交車後，隨即由「
    佟先生」駕駛系爭車輛載伊南下高雄，丙○○則另開一輛車。到高雄後，即將系
    爭車輛轉手，「佟先生」及丙○○並要伊簽轉讓契約書，還說不可以報遺失。伊
    有看到買車的人拿錢給丙○○等語（參見偵查卷二一、二三頁，原審卷一第二一
    至二三頁，卷二第二八至三九頁），同案被告葉明富於原審亦供稱：渠是經由報
    紙分類廣告才與「佟先生」聯繫。「佟先生」說要用渠之名義開公司，再用蔡曼
    華之名義買車。假冒蔡宏仁之不詳姓名男子是被告丙○○找來的。銀行人員完成
    對保程序後，渠有看到丙○○拿幾張一千元之紙鈔給假冒蔡宏仁之人等語（參見
    原審卷二第四至六頁、一三三頁），二人所稱本案犯罪情節核屬相符，足堪信其
    為真實，被告雖辯稱其事先不認識葉明富、蔡曼華云云，難為其有利之認定。
  2.共犯蔡曼華就本案犯行細節，前後所陳固略有未合（諸如當日對保之詳細流程、
    偽刻之蔡宏仁印章如何而來等），惟按，審理事實之法院於證人（共犯蔡曼華於
    本件係以證人身分到庭，並由被告及辯護人為詰問）之陳述，有部分前後不符或
    相互間有所歧異時，究竟何者為可採，仍應本其自由心證予以斟酌，非謂一有不
    符或矛盾，即應認其全部不可信。又按，證人對於犯罪之細節，所述固有渲染、
    誇大之處，然其基本事實之陳述，仍與犯行之真實性無礙時，尚非不得予以採信
    （參照最高法院八十一年度台上字第五三○三號判決、八十二年度台非字第一四
    一號判決意旨）。且按，證人就同一事實陳述前後略有出入此乃各人之記憶不清
    ，或細節未交待清楚，或其描述用語不同，省略片段情節，或記錄之詳簡有異所
    致，倘其主要陳述一致，即尚難因其細節稍有紛岐即將全部證言捨棄不採（參照
    最高法院七十三年度臺上字第三九九八號判決意旨）。茲共犯蔡曼華於九十二年
    十二月十七日在原審作證時，距離案發時間已一年有餘，伊就犯罪細節未能前後
    均為完全相符之陳述，應屬事理之常，但伊就本身及被告丙○○、葉明富於本件
    犯行中，扮演角色之主要陳述既屬一致，本院自難僅因伊就細節部分之陳述稍有
    歧異，即認伊就被告丙○○與葉明富涉入本件犯行之供證全屬誣陷之詞，是本院
    將共犯蔡曼華所供內容，作一合理之比較取捨，認定伊於前開切結書上所載犯罪
    情節，因距案發時間歷時未久，而較為可採，認定被告與葉明富二人之犯罪事實
    如前，當無疑義。況且，被告丙○○既與冒名者在現場對保，事後又給予冒名者
    一定報酬，復於交車當日即偕同共犯蔡曼華南下高雄將系爭車輛轉手予他人，且
    向系爭車輛受讓人收取款項，足徵被告丙○○非惟實際參與本件犯行，且與「佟
    先生」同居於主導控制之地位，其辯稱就右開犯罪事實全無所悉云云，實無可採
    ，而同案被告葉明富係於報紙閱得分類廣告內容後，主動與「佟先生」聯絡。且
    依前開共犯蔡曼華之供證內容，「佟先生」亦已向同案被告葉明富詳加介紹如何
    獲利之工作內容，亦指示葉明富應充當本件汽車貸款之連帶保證人，並於裕融公
    司人員行對保時應如何應對，足徵同案被告葉明富非僅消極地聽任「佟先生」、
    被告丙○○之安排而為本件犯行，伊甚且瞭解本案整體犯罪流程之進行，並應允
    擔任貸款之連帶保證人而為積極之參與。是被告丙○○與同案被告葉明富對冒名
    者所為本件偽造私文書而行使等犯行，均應同負共犯之責。
(二)被告另辯稱：其於交車當日，陪同共犯蔡曼華南下高雄，係為介紹王詩岑予蔡曼
    華認識，以便辦理銀行開戶事宜，因其適有販售車輛之相關問題要與王詩岑商談
    ，恰好利用此一時機，偕同蔡曼華至高雄云云，惟就王詩岑此一重要證人，被告
    丙○○自偵查中即已多次表明將攜同到庭作證，惟均未兌現，原審多次依法傳喚
    及拘提該證人，亦無所獲，則王詩岑既未能到庭佐證被告丙○○所言為真，被告
    丙○○此部分辯詞，自難遽信。又被告丙○○聲請原審分別向中國農民銀行三民
    分行、高雄區中小企業銀行及土地銀行博愛分行函詢同案被告葉明富及共犯蔡曼
    華是否有於各該銀行開戶，經土地銀行博愛分行及中國農民銀行三民分行函覆之
    結果，堪認同案被告葉明富及共犯蔡曼華，確有至該二家銀行開戶（參見原審卷
    一第一二一至一二五頁、一二七至一三八頁），然被告既對王詩岑帶同共犯蔡曼
    華及同案被告葉明富，至何銀行辦理開戶均瞭若指掌，足見其非僅單純介紹王詩
    岑與葉明富蔡曼華二人認識，其對該「佟先生」欲以人頭開設公司，藉此手段謀
    求不法利益之情事，甚且介入甚深，再對照被告丙○○既能知悉同案被告葉明富
    共犯蔡曼華二人至何銀行開戶，對介紹者之王詩岑卻遲遲未能攜同到庭之矛盾之
    處，法院縱以被告丙○○關於介紹同案被告葉明富及共犯蔡曼華至高雄銀行開戶
    之辯詞屬實，亦無從遽為被告確未為本件共同犯行之認定。再者，被告丙○○於
    原審提出交車客戶明細表多紙，欲證明其係經驗豐富，業績頗佳之汽車銷售員，
    不可能為本件犯行云云，惟經核與本件犯行並無直接關聯，亦不足為被告丙○○
    之有利認定。從而，被告丙○○上開所辯各節，均屬飾卸之詞，難以採取。本件
    犯罪事證至臻明確，被告上開共同犯行，均堪認定，自應依法論科。
二、茲按，公印文係指表示公務機關或機關長官資格及其職務之印信職章，是國民身
    分證上所蓋「內政部印」，自屬公印文，又國民身分證係屬關於身分證明之文書
    ，自屬特種文書之一。依上所述，前開所謂「佟先生」帶同共犯蔡曼華至戶政事
    務所，由共犯蔡曼華出面請領蔡宏仁戶籍謄本交予「佟先生」，再由「佟先生」
    於不詳時地，將蔡宏仁之年籍資料抄在其所偽製之空白國民身分證上，加蓋偽造
    之「內政部印」公印文，偽造完成「蔡宏仁」之國民身分證一張，足生損害於蔡
    宏仁及戶政機關對於戶籍管理之正確性，其後，復將該身分證之影本交予被告丙
    ○○轉送裕融公司以行使，是核被告此部分所為，係犯刑法第二百十六條第二百
    十二條行使偽造國民身分證之特種文書罪、同法第二百十八條第一項偽造公印文
    罪。被告與葉明富、蔡曼華、「佟先生」、冒名「蔡宏仁」者間，就上開犯行，
    有犯意聯絡及行為分擔，均為共同正犯。又被告偽造國民身分證之特種文書行為
    ，應為其後行使偽造國民身分證之行為所吸收，不另論罪。被告與葉明富、共犯
    蔡曼華、「佟先生」等共同偽造公印文而偽造國民身分證行為，因偽造公印文之
    行為，刑法第二百十八條第一項既有獨立處罰規定，且刑度較刑法第二百十二條
    規定者為重，故難僅論以刑法第二百十二條之罪（參照司法院大法官釋字第八二
    號解釋意旨）。且被告等人所犯前揭偽造公印文、行使偽造國民身分證二罪間，
    有方法結果之牽連關係，為牽連犯，應依刑法第五十五條規定，從較重之偽造公
    印文罪處斷。公訴人固未論及被告等人偽造公印文之行為，惟此部分犯行與前開
    論罪科刑部分，有牽連犯之裁判上一罪關係，為起訴效力所及，本院應併予審理
    。再按，本票為要式證券，本票之作成必依票據法第一百二十條第一項第一款至
    第八款所定法定方式為之，本票之必要記載事項如有欠缺，除票據法另有規定外
    （如同法第一百二十條第二、三、四、五項），其本票即為無效，此就票據法第
    十一條第一項、第一百二十條之規定觀之自明。是本票之金額及發票年月日等絕
    對必要記載事項，如未記載，其本票當然無效，不能認係有價證券，因而偽造他
    人名義為發票人之本票，如對於本票之絕對必要記載事項，尚未記載完全，即無
    成立偽造有價證券罪之餘地。經查，前開冒名者擔任共同發票人所開立予裕融公
    司之本票一紙，並未記載發票年月日及票面金額，尚難視為有效票據，自無從論
    處以偽造有價證券罪，惟冒名者與被告及葉明富、蔡曼華、「佟先生」，共同基
    於偽造私文書並持以行使之犯意聯絡，由冒名者偽造「蔡宏仁」署押於發票人欄
    ，仍係偽造蔡宏仁擔任共犯蔡曼華汽車貸款之連帶保證人而開立票據擔保之意思
    表示之私文書，是該本票雖不能視為有價證券，仍為私文書一種，冒名者與被告
    等人此部分犯行，足以生損害於蔡宏仁等人，自應成立偽造私文書並行使之罪責
    ，是核被告此部分所為，係犯刑法第二百十六條、第二百十條之行使偽造私文書
    （汽車貸款申請書及調查表、未載發票日及票面金額之本票、授權書及貸款暨動
    產抵押契約書）罪、第三百三十九條第二項之詐欺得利（使銀行核貸墊付購車款
    ）罪、動產擔保交易法第三十八條之動產擔保交易債務人非法圖利出賣標的物罪
    。被告與葉明富、共犯蔡曼華、「佟先生」、冒名「蔡宏仁」者間，亦有犯意聯
    絡及行為分擔，均為共同正犯。公訴人漏未斟酌冒名者擔任共同發票人所開立之
    本票，並無發票日及票面金額之記載，猶指被告丙○○等人此部分所為，係犯偽
    造有價證券罪，另認被告等人，以詐術使銀行核貸墊付購車款而獲取不法利益，
    係犯刑法第三百三十九條第一項之詐欺取財罪，均有未洽，惟其社會基本事實均
    屬同一，本院自應變更起訴法條，一併加以審理。
三、公訴人雖未敘及被告等人，係本件違反動產擔保交易法第三十八條之共同正犯，
    惟按，動產擔保交易法第三十八條規定動產擔保交易之債務人，意圖不法之利益
    ，將標的物遷移、出賣、出質、移轉、抵押或為其他處分，致生損害於債權人者
    ，處三年以下有期徒刑、拘役、或科或併科六千元以下罰金，此項規定，係因特
    定關係成立之罪，其犯罪主體，須為動產擔保交易之債務人，然並不因此排除他
    人得依刑法第三十一條第一項規定，與該債務人成立共犯（參照最高法院八十四
    年度台非字第一四○號判決意旨）。又因身分或其他特定關係成立之罪，其共同
    實施或教唆幫助者，雖無特定關係，仍以共犯論，刑法第三十一條第一項，定有
    明文。被告丙○○及同案被告葉明富，雖均無動產擔保交易之債務人身分（同案
    被告葉明富為連帶保證人，非屬動產擔保交易之債務人），然渠等既基於共同犯
    意聯絡，以詐得遠東銀行核貸汽車價款之不法利益之方式，購得前開自用小客貨
    車後，隨即為動產擔保交易，設定動產抵押權予遠東銀行，再意圖為不法之利益
    ，將該車輛轉售出賣予他人，依前開刑法第三十一條第一項規定，仍可認被告等
    人係共同實施違反動產擔保交易法第三十八條規定將標的物出賣之行為人，自應
    以共犯論處，公訴人就此漏未論列，應予補充。被告丙○○等人，利用不知情之
    裕融公司對保人員張坤榮持偽造之「蔡宏仁」印章蓋用在上開汽車貸款申請書及
    調查表、未載發票日及票面金額之本票、授權書及貸款暨動產抵押契約書上，偽
    造成「蔡宏仁」名義出具之私文書，均為間接正犯。渠等為偽造私文書而偽造「
    蔡宏仁」之印章、印文、署押之行為，均為偽造私文書之階段及部分行為，不另
    論罪。渠等偽造特種文書及私文書後，復持以行使，偽造之低度行為，為行使之
    高度行為所吸收，亦不另論罪。被告夥同葉明富、共犯蔡曼華等人於承購車輛並
    辦理汽車貸款之時，冒用蔡宏仁之名義，分別在上開汽車貸款申請書及調查表、
    未載發票日及票面金額之本票、授權書及貸款暨動產抵押契約書上多次偽造「蔡
    宏仁」之署押、印文而偽造私文書，並持以行使之行為，均係利用同一機會，於
    時間、地點均密接之情形下，就同一犯罪構成要件事實，本於單一犯意接續進行
    ，為接續犯，應論以單一之行使偽造文書罪。被告丙○○等人所犯上開偽造公印
    文罪、行使偽造私文書罪、詐欺得利罪及動產擔保交易法第三十八條之動產擔保
    交易債務人非法圖利出賣標的物罪間，具有方法目的之牽連關係，應從一情節較
    重之行使偽造私文書罪處斷。公訴人雖未論及被告丙○○等人另共同涉犯動產擔
    保交易法第三十八條之動產擔保交易債務人非法圖利出賣標的物罪之犯行，然經
    本院補述如前，此與上開起訴並經本院論罪部分，既有牽連犯之裁判上一罪關係
    而為起訴效力所及，基於審判不可分原則，本院亦應併予審理。
四、原審經審理結果，認被告罪證明確，因而適用動產擔保交易法第三十八條，刑法
    第二十八條、第二百十六條、第二百十條、第二百十二條、第二百十八條第一項
    、第三百三十九條第二項、第十一條前段、第五十五條、第三十一條第一項、第
    二百十九條、第三十八條第一項第二款，罰金罰鍰提高標準條例第一條前段等規
    定，並審酌被告並無不法犯罪前科紀錄，素行尚佳，有臺灣高等法院被告全國前
    案紀錄表可查，其犯罪之動機係為圖謀不法之私利，共同以行使偽造特種文書、
    私文書之方式詐欺，所生危害非輕，並衡酌被告犯罪後，未能補償裕融公司損失
    ，以獲取裕融公司之諒解，被告於本件犯行，相較於同案被告葉明富及共犯蔡曼
    華，顯係居於優勢主導掌控地位等一切情狀，量處被告有期徒刑一年六月，以示
    懲儆。並另說明，被告等人夥同冒名者所共同偽造蔡宏仁名義為連帶保證人之汽
    車貸款申請書及調查表、未載發票日及票面金額之本票、授權書與貸款暨動產抵
    押契約書等件，業經被告等人持以向裕融公司辦理汽車貸款，並經裕融公司受理
    貸款業務，前開私文書已非被告等人所有，自不得為沒收之宣告。惟前開文件上
    偽造之「蔡宏仁」署押及偽造之「蔡宏仁」印文各合計四枚，不問屬於被告與否
    ，應併同未扣案之偽造「蔡宏仁」印章一顆，依刑法第二百十九條之規定，予以
    諭知沒收。另外說明，前開汽車貸款申請書及調查表內保證人資料(2)姓名欄中「
    蔡宏仁」之記載，僅係單純供辨識之用，並非用以表示連帶保證人本人署名之意
    ，尚非署押，併此敘明。而偽造之「蔡宏仁」國民身分證一張，則為「佟先生」
    偽造後提出與被告等人共同實施本件犯罪所用之物，雖未扣案，然亦無證據證明
    業已滅失，仍應依刑法第三十八條第一項第二款之規定宣告沒收之。偽造「蔡宏
    仁」名義之國民身分證上內政部關防公印文，因附隨於該國民身分證沒收，自無
    另諭知沒收之必要，附予敘明。經核其認事用法尚無違誤，量刑亦屬允當，被告
    提起上訴，否認上開犯行，難認有理由，其上訴自應予駁回。惟查，被告未曾受
    有期徒刑以上刑之宣告，此有被告前科表在卷可稽，受此罪刑之宣告，應知警惕
    ，無虞再犯，且被告於本院審理期間，與告訴人成立和解，一次全部給付二十八
    萬元等情，有和解書在卷可憑，被告之先生復於九十三年二月間因故死亡，家庭
    需要被告照顧子女，有戶籍謄本可稽，本院因認上開刑之宣告以暫不執行為當，
    一併宣告緩刑四年，用啟自新。
據上論斷，應依刑事訴訟法第三百六十八條，刑法第七十四條第一款，判決如主文。
本案經檢察官甲○○到庭執行職務。
中      華      民      國　    九十三     年     十      月   二十九 　日
                                臺灣高等法院臺中分院刑事第二庭
                                    　審判長法  官  蔡　聰　明
                                    　　　　法  官　陳　欣　安
                                    　　　　法　官  胡　忠　文
右正本證明與原本無異。
如不服本判決應於收受送達後十日內向本院提出上訴書狀，其未敘述上訴之理由者並
得於提起上訴後十日內向本院補提理由書（均須按他造當事人之人數附繕本）。
　　　　　　　　　　　　　　　　　　　　　　書記官　郭  振　祥
中      華      民      國　    九十三     年     十      月   二十九 　日
刑法第二百十六條：
行使第二百十條至第二百十五條之文書者，依偽造、變造文書或登載不實事項或使登
載不實事項之規定處斷。
刑法第二百十條：
偽造、變造私文書，足以生損害於公眾或他人者，處五年以下有期徒刑。
　　　　　　　　　　　　　　　　　　　　　　　　　　　　　　　　　　　　Ｒ
